# 子公司改制期间亏损冲应付股利，母公司的应收股利如何处理？

提问人：Mak0701 时间：2017-01-03 18:19:38
子公司B在改制期间出现了亏损，与股东A协商冲减了子公司B的应付股利，这笔应付股利也是以前年度宣告分红却一直挂账，所以股东公司A在以前年度就已挂出应收股利，问：①现在股东公司A如何处理这部分弥补的亏损？ ②另外，经查到的资料所说：(国办发[2005]60号)第三条(三)的规定，自评估基准日到公司)制企业设立登记日(或企业改制后进行工商变更登记)的有效期内，原企业实现利润而增加的净资产，应当上缴国有资本持有单位，或经国有资本持有单位同意，作为公司制企业国家独享资本公积(改制企业国有权益)管理，留待以后年度扩股时转增国有股份；对原企业经营亏损而减少的净资产，由国有资本持有单位补足，或者由公司制企业用以后年度国有股份应分得的股利补足。 如果根据此文所描述的可用以后年度应分得的股利补足。那现在子公司B是否可先借：应付股利，带以后年度分红时再冲减这笔借的应付股利，而母公司可以暂时不做任何处理？
③或者如有其它由股东弥补亏损的方法该如何处理？谢谢

回答人：chenyiwei
1 、股东A应按协议冲回应收股利。如果股东A对该项投资采用成本法核算的，则对应冲减投资收益；如果股东A对该项投资采用权益法核算的，则对应加回长期股权投资成本。 2 、国办发[2005]60号文的规定只适用于国有企业改制，不适用于一般的公司制企业变更组织形式。

提问人：Mak0701 时间：2017-01-04 11:05:39
谢谢陈版主回复，想问第 1 点，冲减应收股利和当期投资收益这种做法有准则依据么？还是说这是实务中普遍的做法？ 第 2 点：如果母公司A账上没有对子公司B的应收股利，子公司B冲减应付股利或挂出对母公司的其他应收，那当年合并抵消应该处理？

回答人：chenyiwei
1 、准则中无明文规定，但这样处理应当是比较合理的，与被投资企业冲回应付股利的处理对应。 2 、为何会有双方往来不对应的情况？

提问人：Mak0701 时间：2017-01-06 19:13:36
陈版主，第 2 种情况：如果母公司只在收到股利时确认投资收益，那在子公司改制时冲减应付股利或借其他应收的时候，母公司也没做任何处理，当年的合并抵消就会出现此差异吧？

回答人：chenyiwei
双方确认往来款不对应的问题可能导致抵销不平，应尽可能避免。